【裁判字號】    99,易,2448
【裁判日期】    990817
【裁判案由】    竊盜
【裁判全文】
臺灣臺中地方法院刑事判決              99年度易字第2448號
公  訴  人  臺灣臺中地方法院檢察署檢察官
被      告  戊○○
上列被告因竊盜案件，經檢察官提起公訴（99年度偵緝字第1407
、第1408號、99年度偵字第14150號、第14758號），因被告於準
備程序中為有罪之陳述，本院改依簡式審判程序審理，茲判決如
下：
    主    文
戊○○犯如附表(二)所示之罪，均累犯，各處如附表(二)所示之刑，
應執行有期徒刑玖月，如易科罰金，以新臺幣壹仟元折算壹日。
    犯罪事實
一、戊○○曾於民國96年間因竊盜案件，經臺灣士林地方法院以
    96年度易字第1570號判處有期徒刑10月，減為有期徒刑5 月
    確定；又於97年間因竊盜案件，經同院以97年度湖簡字第46
    號判處有期徒刑5月確定；上開2案經入監接續執行，於98年
    5 月12日縮刑期滿執行完畢。詎猶不知悔改，復意圖為自己
    不法之所有，分別於附表(一)所示之時間、地點，徒手竊取如
    附表(一)所示之乙○○等人之筆記型電腦、數位相機、手機等
    物品。得手後，將上開竊得之筆記型電腦、數位相機、手機
    等物品，持往位於臺中市○區○○路104 號「泰電通訊行」
    及臺中市○○路○段4之24號「雙全通訊行」，售予不知情之
    羅靜丹及王森俊等人，得款花用殆盡。嗣經乙○○等人發覺
    上開物品遭竊，報警處理而循線查獲上情。
二、案經臺中縣警察局太平分局及霧峰分局報告臺灣臺中地方法
    院檢察署檢察官偵查起訴。
    理  由
一、程序部分：簡式審判程序不適用傳聞法則
  (一)按簡式審判程序之證據調查，不受刑事訴訟法第159條第1項
    規定之限制，刑事訴訟法第273條之2定有明文。此乃因簡式
    審判程序，貴在審判程序之簡省便捷，故調查證據之程序宜
    由審判長便宜行事，以適當之方法行之即可；又因被告對於
    犯罪事實並不爭執，可認定被告亦無行使反對詰問權之意，
    因此有關傳聞證據之證據能力限制規定無庸予以適用。
  (二)本件證人甲○○、丙○○、丁○○、乙○○、王森俊、羅靜
    丹等人於警詢中所為之陳述，雖為審判外之言詞陳述，其性
    質為傳聞證據；惟本件訴訟係適用簡式審判程序，有審判筆
    錄在卷可稽，是其等於警詢中所為之證言，自均得作為認定
    事實之證據。
二、上開犯罪事實，業據被告戊○○坦承不諱，核與證人甲○○
    、丙○○、丁○○、乙○○（以上四人為被害人）、王森俊
    （雙全通訊行負責人）、羅靜丹（泰電通訊行負責人）等人
    於警詢中證述之情節相符，並有中古手機／電腦／數位相機
    ／買賣同意書3 份、臺中縣警察局太平分局扣押筆錄、扣押
    物品目錄表、職務報告、顧客手機出售單、監視錄影畫面翻
    拍照片8 張附卷可，被告自白犯罪核與與事實相符，本件
    事證明確，被告犯行堪予認定。
三、核被告所為係犯刑法第320條第1項之普通竊盜罪。被告所犯
    上開4 次竊盜犯行，犯意各別，行為互殊，應予分論併罰。
    又被告有事實欄所載之前科，有臺灣高等法院被告前案紀錄
    表在卷可，其前受有期徒刑之執行完畢後，5 年以內故意
    再犯本件有期徒刑以上之罪，為累犯，應依刑法第47條第 1
    項之規定，加重其刑。爰審酌被告為累犯，且素行不良，身
    強體健卻不思努力，反而覬覦被害人之財物，惡性非輕，惟
    犯後坦承犯行態度良好，且所竊得之財物價值非鉅等一切情
    狀，分別量處如主文所示之刑，並諭知易科罰金之折算標準
    ；同時定應執行刑，並諭知易科罰金之折算標準。
據上論斷，應依刑事訴訟法第273 條之1 第1 項、第299 條第 1
項前段，刑法第320 條、第47條第1 項、第41條第1 項前段、第
8 項、第51條第5 款，刑法施行法第1 條之1 第1 項、第2 項前
段，判決如主文。
中    華    民    國    99    年    8     月    17    日
                  刑事第六庭  法  官  高英賓
上正本證明與原本無異。
如不服本判決，應於收受送達後10日內向本院提出上訴書狀（應
敘述具體理由並附繕本）。
上訴書狀如未敘述理由，應於上訴期間屆滿後20日內補提理由書
於本院。
                              書記官  司立文
中    華    民    國    99    年    8     月    17    日
附表(一)：
┌──┬────┬─────┬───┬──────────────────────┬────────┐
│編號│犯罪時間│ 犯罪地點 │被害人│犯            罪             方           法│竊   得  財   物│
├──┼────┼─────┼───┼──────────────────────┼────────┤
│  │98年11月│臺中市南區│甲○○│戊○○於左揭時間、地點，徒手竊取甲○○所有、│SONY ERICSSON 廠│
│    │間某日  │國光路 250│      │置放於籃球場旁背包內之SONY ERICSSON 廠牌、型│牌、型號K530i 之│
│    │        │號「國立中│      │號K530i 之手機1支（手機序號：000000000000000│手機1 支（手機序│
│    │        │興大學」籃│      │號）及Canon 廠牌、型號IXUS數位相機1 臺（機身│號：000000000000│
│    │        │球場      │      │序號：0000000000號），得手後旋即持往位於臺中│650號）及Canon廠│
│    │        │          │      │市○區○○路104 號「泰電通訊行」，各以新臺幣│牌、型號IXUS數位│
│    │        │          │      │1000元、4000元之價格變賣予不知情之店長羅靜丹│相機1 臺（機身序│
│    │        │          │      │，得款後花用殆盡。                          │號：0000000000號│
├──┼────┼─────┼───┼──────────────────────┼────────┤
│  │99年2月1│臺中市育才│丙○○│戊○○於左揭時間、地點，徒手竊取丙○○所有、│白色NOKIA 廠牌、│
│    │日16時許│街2 號「國│      │置放於操場旁之白色NOKIA廠牌、型號6120C之手機│型號6120C之手機1│
│    │        │立臺中一中│      │1支（手機序號：000000000000000號），得手後旋│支（手機序號：35│
│    │        │」操場    │      │即持往位於臺中市○○路○段4之24號「雙全通訊行│0000000000000 號│
│    │        │          │      │」，以新臺幣2500元之價格變賣予不知情之店長王│）              │
│    │        │          │      │森俊，得款後花用殆盡。                      │                │
├──┼────┼─────┼───┼──────────────────────┼────────┤
│  │99年2 月│臺中市南區│丁○○│戊○○於左揭時間、地點，徒手竊取丁○○所有、│SUMSUNG 廠牌、型│
│    │24日16時│國光路 250│      │置放於體育館裡開放式置物櫃內背包之SUMSUNG 廠│號J208之手機 1支│
│    │許      │號「國立中│      │牌、型號J208之手機1支（手機序號：00000000000│（手機序號：3588│
│    │        │興大學」體│      │4174號），得手後旋即持往位於臺中市○區○○路│00000000000 號）│
│    │        │育館      │      │104號「泰電通訊行」，以新臺幣300元之價格變賣│                │
│    │        │          │      │予不知情之店長羅靜丹，得款後花用殆盡。      │                │
├──┼────┼─────┼───┼──────────────────────┼────────┤
│  │99年6 月│臺中市西屯│乙○○│戊○○於左揭時間、地點，趁乙○○離開座位，遂│黑色微星廠牌之筆│
│    │23日15時│區○○路  │      │徒手竊取乙○○所有、置放於書桌上之黑色微星廠│記型電腦1 臺（型│
│    │45分許  │100 號「逢│      │牌筆記型電腦1臺（型號：MS-1451），得手後旋即│號：MS-1451）   │
│    │        │甲大學」圖│      │持往位於臺中市○區○○路104 號「泰電通訊行」│                │
│    │        │書館4 樓  │      │，欲出賣予不知情之店長羅靜丹，惟當場因警方查│                │
│    │        │          │      │獲而變賣未果。                              │                │
└──┴────┴─────┴───┴──────────────────────┴────────┘
附表(二)：
┌──┬───────┬────┬─────────────────────────────┐
│編號│犯  罪  行  為│所犯罪名│宣                        告                            刑│
├──┼───────┼────┼─────────────────────────────┤
│ 一 │如附表(一)編號│竊 盜 罪│累犯，處有期徒刑月，如易科罰金，以新臺幣壹仟元折算壹日。│
├──┼───────┼────┼─────────────────────────────┤
│ 二 │如附表(一)編號│竊 盜 罪│累犯，處有期徒刑月，如易科罰金，以新臺幣壹仟元折算壹日。│
├──┼───────┼────┼─────────────────────────────┤
│ 三 │如附表(一)編號│竊 盜 罪│累犯，處有期徒刑月，如易科罰金，以新臺幣壹仟元折算壹日。│
├──┼───────┼────┼─────────────────────────────┤
│ 四 │如附表(一)編號│竊 盜 罪│累犯，處有期徒刑月，如易科罰金，以新臺幣壹仟元折算壹日。│
└──┴───────┴────┴─────────────────────────────┘
附錄論罪科刑法條：
中華民國刑法第320 條
（普通竊盜罪、竊佔罪）
意圖為自己或第三人不法之所有，而竊取他人之動產者，為竊盜
罪，處5 年以下有期徒刑、拘役或5 百元以下罰金。
意圖為自己或第三人不法之利益，而竊佔他人之不動產者，依前
項之規定處斷。
前二項之未遂犯罰之。

司法院資訊處製作；財團法人民間司法改革基金會備份。
